臺灣臺南地方法院刑事判決
111年度易字第686號
公  訴  人  臺灣臺南地方檢察署檢察官
被      告  王文龍



選任辯護人  陳進長律師
上列被告因妨害秘密案件，經檢察官提起公訴（110年度偵字第2
6405號），本院判決如下：
    主  文
甲○○無罪。
    理  由
一、公訴意旨略以：被告甲○○現職為員警，透過交友軟體LEMO（
    檸檬）認識代號AC000-A110282號之女子（下稱甲女），於
    民國110年11月26日23時56分許，2人相約至臺南市○○區○○街
    000號之丹尼爾汽車旅館，並在該旅館105室房間發生性行為
    。詎甲○○竟趁甲女睡著之際，基於妨害祕密之犯意，未得甲
    女之同意，逕自持手機竊錄甲女之上半身裸體。嗣經偵辦甲
    ○○涉嫌性侵甲女之案件時（妨害性自主案件另經檢察官為不
    起訴處分在案），查扣其手機，意外發現前揭影片，始查獲
    上情，因認被告涉犯刑法第315條之1第2款之無故竊錄他人
    非公開之身體隱私部位罪嫌。
二、按無罪之判決書只須記載主文及理由。而其理由之論敘，僅
    須與卷存證據資料相符，且與經驗法則、論理法則無違即可
    ，所使用之證據亦不以具有證據能力者為限，即使不具證據
    能力之傳聞證據，亦非不得資為彈劾證據使用。故無罪之判
    決書，就傳聞證據是否例外具有證據能力，本無須於理由內
    論敘說明（最高法院100年度台上字第2980號判決意旨參照
    ）。本件被告既經本院認定犯罪不能證明，而應為無罪之諭
    知（理由詳如後述），揆諸上開說明，因所援引之證據並非
    作為認定被告犯罪事實之證據，係屬彈劾證據性質，自不以
    具有證據能力之證據為限，基此，即不再論述所援引有關證
    據之證據能力。
三、再按犯罪事實應依證據認定之，無證據不得認定犯罪事實。
    不能證明被告犯罪或其行為不罰者，應諭知無罪之判決，刑
    事訴訟法第154 條第2 項及第301條第1項分別定有明文。另
    按在訴訟上用以證明事實之證據，須於通常一般之人均不致
    於有所懷疑，而得確信其為真實之程度者，始得據以為有罪
    之認定；倘其證明尚未達到此一程度，而有合理之懷疑存在
    ，致使無從為有罪之確信時，即應為無罪之判決（最高法院
    76年台上字第4986號判決先例意旨參照）。再檢察官對於起
    訴之犯罪事實，應負提出證據及說服之實質舉證責任，倘其
    所提出之證據，不足為被告有罪之積極證明，或其指出證明
    之方法，無從說服法院以形成被告有罪之心證，基於無罪推
    定之原則，自應為被告無罪判決之諭知，最高法院92年台上
    字第128號判決先例亦可參照。
四、公訴意旨認被告甲○○涉犯刑法第315條之1第2款之無故竊錄
    他人非公開之身體隱私部位罪嫌，無非係以證人暨告訴人甲
    女之證述、影像檔案暨隨身碟、臺灣臺南地方檢察署勘驗筆
    錄等資料，為其主要論據。
五、訊據被告甲○○固不否認有於上開時地與甲女至新營區的丹尼
    爾汽車旅館，並於房間內持手機拍攝甲女上半身裸體之影像
    ，惟堅詞否認有何妨害秘密之犯行，辯稱：我拍攝時甲女並
    沒有在睡覺，當時是11月，天氣非常冷，不可能不蓋棉被睡
    覺，我沒有偷拍甲女，我是有得到她的同意才拍攝等語；被
    告之辯護人則以：在甲女偵訊時，她自己有承認在沙發上的
    影片是邊發生性行為邊拍攝，我們認為在沙發上時甲女與被
    告發生關係，是同意被告拍攝的，卷內有幾張看似睡覺的照
    片，並非甲女真的在睡覺，而係故意擺姿勢讓被告拍攝，退
    步言之，縱使甲女當時是在睡覺，惟因甲女有同意在旅館可
    以讓被告拍攝，甲女並沒有特別聲明她睡著時不能拍攝，而
    被告於該段時間拍攝，不可能每次、每個動作都詢問甲女之
    意願，從而，被告主觀上認為甲女有概括性同意等語，為被
    告辯護。經查：
　㈠被告於上開時、地持手機拍攝告訴人甲女之裸照及影片檔案
    乙節，業據被告供承不諱，核與證人即告訴人甲女於警詢及
    偵查中之證述相符，並有該照片及影像檔案光碟1片、本院
    勘驗筆錄及截圖各1份附卷可稽，此部分事實，首堪認定。
　㈡就告訴人甲女有無同意被告拍攝其上半身裸體乙節，告訴人
    甲女雖於偵查中證稱：被告拿他的手機拍我時，我有說不要
    ，但是被告還是繼續拍，我醒著的時候知道被告在拍我，但
    是睡著的時候不知道云云（見110年度偵字第26405號卷第71
    頁），並於偵查中見其裸照及影片，露出非常驚訝的表情乙
    節，惟其於本院審理中具結證稱： 「（問：第二次去汽車
    旅館，在睡覺前，被告拿手機拍妳，是妳知道的？）答：對
    」、「（問：你當時有沒有拒絕，有沒有跟被告說我看到你
    在拍了，不要拍我等語？）答：有」、「（問：你叫他不要
    拍妳之後，他有不拍了嗎？）答：有」、「（問：剛剛律師
    提示給你看的兩個畫面，當時你在做什麼？）答：睡覺」、
    「（問：你睡著了嗎？）答：對」、「（問：你有知道被告
    在拍妳嗎？）答：知道」、「（問：你有同意他拿手機拍妳
    沒有穿衣服的樣子嗎？）答：沒有」、「（問：但是妳剛剛
    說妳沒有同意，為什麼沒有看到妳有起來阻止他？）答：我
    睡死了」、「（問：你剛剛說你跟被告第二次去汽車旅館，
    也就是這個影片的時候，你有睡覺，你說你睡死了，那你怎
    麼知道被告有拿手機拍妳？）答：我爬有起來一點點」、「
    （問：剛剛檢察官問你，你爬起來發現他在拍妳，你有什麼
    反應？）答：我跑去廁所，打電話給老師」等語（見本院卷
    第81至84頁），可見其對於是否知悉被告拍攝上開裸照及影
    片，及其斯時是否在睡覺或於被告拍攝期間有醒來等情形，
    前後證述不一。參以，上開影片經本院當庭播放、勘驗「VI
    Z00000000000000.mp4影片」，勘驗結果略以：
　　（以下A男為被告，B女為告訴人）
　⑴00：00：00秒至00：00：02秒，A男上半身未穿衣物躺於床；
    B女上半身亦未穿衣物。B女以左側躺於A男右側臂彎處，B女
    眼睛為閉著狀態。
　⑵00：00：02秒至00：00：16秒，A男以左手撫摸B女右側乳房
    ，A男再以左手撫摸B女左側乳房，期間B女眼睛均閉著。
　⑶00：00：16秒至00：00：22秒，B女頭部微動後，身體翻向右
    側。A男坐立起身。
　⑷00：00：22秒至00：00：49秒，畫面為A男臉部，A男低下頭
    狀似親吻B女身體不詳部位，背景有狀似親吻的聲音。A男拿
    起棉被蓋於上半身。A男將棉被掀起，以嘴部靠向B女身體不
    詳部位，背景有狀似親吻的聲音。
　⑸00：00：49秒至00：00：56秒A男以左手撫摸B女左側乳房及
    乳頭。B女左手放置於A男左手前臂內側。
　⑹00：00：56秒至00：01：09秒B女從左側翻身往右側A男臂彎
    方向靠，眼睛些微張開後閉上。B女嘴角疑似有抽動。
    畫面結束。
   由以上勘驗內容可見，被告與告訴人均未著衣物平躺於床上
   ，被告不僅一面拍攝，甚至於過程中有撫摸、親吻告訴人胸
   部之行為，絲毫未避諱會遭告訴人發覺其正持手機拍攝，且
   於被告親吻告訴人胸部、拍攝告訴人上半身時，告訴人有側
   身或眼睛微開之動作，但未見告訴人有起身阻擋、或出言阻
   止被告拍攝之行為，而告訴人於00：00：56秒至00：01：09
   秒更因此有「從左側翻身往右側A男臂彎方向靠」、「眼睛些
   微張開後閉上」、「B女嘴角疑似有抽動」之動作，凡此均足
   見告訴人斯時應非沉睡狀態且能知悉被告正拍攝2人赤身裸體
   平躺於床上之影片甚明，已難認告訴人上開指訴可信。況於
   勘驗之影片末段，告訴人並無因發現被告在拍攝而露出排斥
   、憤怒之情緒，或手擋(打掉)鏡頭、推開被告胸口、逃到廁
   所打電話等動作，顯見告訴人所證與本院勘驗筆錄不符，是
   否可採已非無疑。檢察官認告訴人因處於沉睡狀態而不知遭
   拍攝，顯與常情未合。
 ㈢再者，自卷內所附其餘被告所拍攝告訴人之裸體照片，多為開
   心、自然地看著鏡頭或講電話，而上開裸照及影片拍攝期間
   ，被告與告訴人隨後即發生親密行為，惟被告於親密行為過
   程中一邊親吻告訴人胸部、一邊騰出另一隻手持手機拍攝，
   衡情不難為他方即告訴人所察覺，而告訴人對此情均未生疑
   惑，仍於拍攝時任由被告在其胸部做出親密之動作，且於被
   告拍攝過程中未顯現任何反對之情，則被告辯稱有經告訴人
   同意而拍攝，難認無據。 
六、本件或許因證據不足而使告訴人之指訴未被法院採信，亦或
　  許係告訴人擔憂交往期間拍攝之裸照或性愛影片遭被告外流
    而提起本件告訴，然無論如何，如被告確有另行將上開裸照
    或性愛影片散布、播送、販賣、公然陳列或以他法供人觀覽
    、聽聞，將另行成立其他犯罪，而得由檢察官對被告提起刑
    事訴究，併此敘明。從而，檢察官提出之上開證據，尚無法
    證明被告確有妨害秘密之犯行，依罪證有疑利於被告原則，
    自應為有利於被告之認定。
七、綜上所述，檢察官提出之證據，不足以證明被告確有公訴意
    旨所指之上開犯行。此外，依本院調查所得之證據，亦不足
    以形成被告有罪之心證，揆諸前開規定，不能證明被告犯罪
    ，應為被告無罪之諭知，以昭審慎。
據上論斷，應依刑事訴訟法第301條第1項，判決如主文。
中　　華　　民　　國　　111 　年　　10　　月　　20　　日
　　　　     　　　　　刑事第十二庭  法　官　黃鏡芳
以上正本證明與原本無異。
如不服本判決應於收受本判決後20日內向本院提出上訴書狀，並
應敘述具體理由。其未敘述上訴理由者，應於上訴期間屆滿後20
日內向本院補提理由書狀（均須按他造當事人之人數附繕本）「
切勿逕送上級法院」。 
　　　　　　　　　　　　　　　　　   書記官  施茜雯
中　　華　　民　　國　　111 　年　　10　　月　　20　　日